【裁判字號】    99,易,1491
【裁判日期】    990810
【裁判案由】    竊盜
【裁判全文】
臺灣板橋地方法院刑事判決              99年度易字第1491號
公  訴  人  臺灣板橋地方法院檢察署檢察官
被      告  丙○○
上列被告因竊盜案件，經檢察官提起公訴（99年度偵字第6989號
），本院裁定依簡式審判程序，判決如下：
    主  文
丙○○竊盜，累犯，處有期徒刑肆月，如易科罰金，以新臺幣壹
仟元折算壹日。
    事  實
一、丙○○前於民國（下同）九十四年間，因竊盜案件，經臺灣
    桃園地方法院以九十四年度桃簡字第二三六號判決判處有期
    徒刑四月，如易科罰金以銀元三百元折算一日確定，於九十
    四年七月十五日易科罰金執行完畢。又於九十五年間，因詐
    欺及竊盜案件，分別經本院以九十五年度簡字第三五五五號
    、九十五年度簡字第四七六六號、九十五年度簡字第五二八
    ０號判決，各判處有期徒刑三月、五月、四月確定，上開三
    案經本院以九十六年度聲字第一三五一號裁定應執行有期徒
    刑十月確定，又經本院以九十六年度聲減字第一三一二號裁
    定減刑，並定其應執行刑為有期徒刑五月確定，於九十六年
    七月十六日縮刑期滿執行完畢。又於九十八年間，因詐欺案
    件，經本院以九十七年度簡字第八九五一號判決判處有期徒
    刑三月，如易科罰金以新臺幣一千元折算一日確定，於九十
    八年八月五日易科罰金執行完畢（於本案構成累犯）。
二、詎丙○○仍不知悔改，意圖為自己不法之所有，於九十九年
    一月十一日上午十一時許，騎乘車牌號碼二ＦＰ－０九一號
    普通重型機車，前往夏賢福、乙○○○夫妻位於臺北縣五股
    鄉○○路七巷五九號住處，趁夏賢福不在之際，向乙○○○
    佯稱係夏賢福之友人，有廢紙欲供夏賢福回收出售，致乙○
    ○○不疑有他，而請丙○○進入上址住處內等待夏賢福。丙
    ○○於進入上址後，再佯稱欲進入臥室內觀看夏賢福夫婦之
    結婚三十週年紀念照，並趁乙○○○至廚房煮粥欲款待丙○
    ○而未注意之際，拿取乙○○○原置放於臥室內化妝台桌上
    之抽屜鑰匙，以之打開化妝台抽屜，徒手竊取乙○○○所有
    ，置於抽屜內錢包中之新臺幣（下同）二萬九千元，得手後
    據為己有。適夏賢福返家，丙○○復向夏賢福謊稱請其外出
    購買煙品，待支開夏賢福後，遂藉口離去夏賢福、乙○○○
    上開住處。嗣於同日下午四時至五時間許，乙○○○欲取上
    開錢包內之金錢外出購物時，始發現上開二萬九千元已失竊
    ，經報警處理，始查悉上情。
三、案經臺北縣政府警察局蘆洲分局報告臺灣板橋地方法院檢察
    署檢察官偵查起訴，丙○○於本院準備程序進行中，就被訴
    事實為有罪之陳述，經告知簡式審判程序之旨，並聽取當事
    人之意見後，本院裁定進行簡式審判程序。
    理  由
一、訊據被告丙○○對其於上揭時、地有竊取被害人乙○○○所
    有之現金之犯罪事實，業於本院審理中坦承不諱，核與證人
    即被害人乙○○○於警詢及偵查中證述之情節相符，亦核與
    證人夏賢福於偵查中證述之情節相符，並有丙○○所騎乘機
    車之監視錄影畫面翻拍照片二張在卷可稽。至被告雖辯稱其
    自被害人乙○○○之錢包內竊取現金之金額為二萬七千元，
    其嗣後歸還乙○○○二萬九千元，其中二千元係利息云云，
    雖證人即被害人乙○○○於偵查中證稱伊報警後，被告有還
    伊二萬七千元，另拿二千元說是給伊過年用的等語（見九十
    九年度偵字第六九八九號偵查卷第六十五頁），然證人即被
    害人乙○○○於偵查中亦明確證述其所失竊之現金數額為二
    萬九千元，其證稱：「當日下午四點多，我要拿錢去買東西
    時，就發現我原先放在房間抽屜內的錢包內的錢不見了，我
    原先放二萬九千元（二十九張千元大鈔），裡面的錢全都不
    見了，連一張鈔票都不剩」等語，又被害人乙○○○夫婦上
    開住處係私人居住之處所，非公共場所或公眾得出入之場所
    ，顯非任何人均可輕易進入上址屋內，而被害人乙○○○於
    丙○○離開僅數小時後即發現上開錢包內之金錢全數遭竊，
    再者，衡情一般竊盜之犯罪人，於嗣後賠償被害人所受損失
    時，除有被害人特別要求外，鮮有自動額外給付利息或其他
    賠償之情，是被告於償還其所稱竊得被害人乙○○○之現金
    二萬九千元，應為其實際竊取之數額無疑，被告上開所辯，
    尚非足採。從而，本件事證已臻明確，被告犯行洵堪認定，
    應予依法論科。
二、核被告所為，係犯刑法第三百二十條第一項之竊盜罪。被告
    前有如犯罪事實欄一所載之犯罪科刑及執行情形，有臺灣高
    等法院被告前案紀錄表一份在卷可憑，其於有期徒刑執行完
    畢後五年內，故意再犯本件有期徒刑以上刑之本罪，為累犯
    ，應依法加重其刑。爰審酌被告前有竊盜犯罪前科，素行不
    佳，猶不知悔改，復犯本案竊盜犯行，惡性非輕，且缺乏對
    他人財產權應予尊重之觀念，本不宜寬貸，惟念其犯後能坦
    承犯行，並參以被告犯罪手段、所竊取財物之數額，及嗣後
    已償還所竊得之金錢數額予被害人，此業據被害人乙○○○
    於偵查中證述明確（見同上偵查卷第六十五頁）等一切情狀
    ，量處如主文所示之刑，並諭知易科罰金之折算標準。至公
    訴檢察官求處被告從重量刑及令入勞動場所強制工作，惟查
    ，被告雖前有數次竊盜及詐欺等財產犯罪之犯行紀錄，惟其
    前次經判決有罪之詐欺犯行時間距本案犯行時間已逾一年，
    而前次經判決有罪之竊盜犯行時間距本案犯行時間亦已逾三
    年，尚難認被告有竊盜等財產犯罪之犯罪習慣，且被告嗣後
    已返還被害人所竊得之金錢數額，是本院斟酌上情後，認科
    予被告如主文所示之刑已足收矯正之效，及尚無諭知令入勞
    動場所強制工作之必要，併此敘明。
據上論斷，應依刑事訴訟法第二百七十三條之一第一項、第二百
九十九條第一項前段，刑法第三百二十條第一項、第四十七條第
一項、第四十一條第一項前段，刑法施行法第一條之一，判決如
主文。
本案經檢察官甲○○到庭執行職務。
中    華    民    國    99    年    8     月    10    日
                  刑事第九庭    法  官  白光華
上列正本證明與原本無異。
如不服本判決，應於判決送達後10日內敘明上訴理由，向本院提
出上訴狀 (應附繕本) ，上訴於臺灣高等法院。其未敘述上訴理
由者，應於上訴期間屆滿後20日內向本院補提理由書「切勿逕送
上級法院」。
                                書記官  莊川億
中    華    民    國    99    年    8     月    11    日
附錄本判決論罪科刑法條：
中華民國刑法第320條（普通竊盜罪、竊佔罪）
意圖為自己或第三人不法之所有，而竊取他人之動產者，為竊盜
罪，處五年以下有期徒刑、拘役或五百元以下罰金。
意圖為自己或第三人不法之利益，而竊佔他人之不動產者，依前
項之規定處斷。
前二項之未遂犯罰之。

司法院資訊處製作；財團法人民間司法改革基金會備份。
